# 请教陈版主，关于以金融资产出资成立合伙企业的问题

提问人：yxylvcha 时间：2021-07-08 18:29:59
A公司以持有的一项交易性金融资产出资成立合伙企业，并形成控制，交易性金融资产的账面价值为 5 亿元，根据合伙协议约定，该资产可作价5.3亿元进行出资。想请教陈版主，在A公司层面，长期股权投资应以 5 亿元还是5.3亿元体现；在并表层面，该项交易性金融资产是否以 5 亿元体现？
具体如何会计处理，目前想到的方案有如下，请陈版主指导：
1 、
A公司层面：
借：长期股权投资 5.3
贷：交易性金融资产 5
投资收益 0.3
合伙企业层面：
借：交易性金融资产 5.3
贷：股本 5.3
合并抵消：
借：投资收益 0.3
贷：交易金融资产 0.3
借：股本 5.3
贷：长期股权投资 5.3
2 、
A公司层面：
借：长期股权投资 5
贷：交易性金融资产 5
合伙企业层面：
借：交易性金融资产 5.3
贷：股本 5.3
合并抵消：
借：股本 5.3
贷：长期股权投资 5
营业外收入 0.3
借：营业外收入 0.3
贷：交易性金融资产 0.3

回答人：chenyiwei
1 、既然该项金融资产原先在A也是交易性金融资产，那么A应首先根据合伙协议约定的作价金额确认公允价值变动，将该金融资产的账面价值调整到5.3亿元，再将调整后的公允价值作为对合伙企业的投资成本。
2 、合伙企业层面处理无误。
3 、在合并报表层面，对该项金融资产的账面价值不需要调整，但应对其在合并层面的账面价值中的“成本”和“公允价值”进行调整，还原为成本 5 亿元，公允价值变动0.3亿元。

提问人：yxylvcha 时间：2021-07-14 17:32:00
谢谢陈版主答复，还有如下问题想咨询：
1 、请问有什么准则依据可以判断金融资产在合并报表中的公允价值为5.3亿元呢？是因为注资到合伙企业的时候，金融资产作价为5.3亿元，就可以判断该资产在A公司层面和合并报表层面的公允价值为5.3亿元吗？
2 、A公司层面确认的公允价值变动损益0.3亿元是否需要转入投资收益？

回答人：chenyiwei
1 、协议作价是重要依据，另外可以与评估报告（如有）相核对。 2 、可以。